臺灣桃園地方法院刑事判決　　　　　　　　　　　　　九十三年度訴字第五二號
　　公　訴　人　臺灣桃園地方法院檢察署檢察官
　　被　　　告　甲○○原名江.
右列被告因毒品案件，經檢察官提起公訴（九十二年度毒偵字第二五四○號、二九三
一號、三一八○號、三五五三號），被告於本院準備程序進行中，就被訴事實為有罪
之陳述，經本院告知簡式審判程序意旨，並聽取公訴人及被告之意見後，本院合議庭
裁定依簡式審判程序審理，本院判決如左：
    主  文
甲○○連續施用第一級毒品，處有期徒刑柒月。扣案之海洛因貳包（驗餘淨重合計零
點零壹公克、包裝重零點肆柒公克）沒收銷燬之；注射針筒柒支、夾鏈袋柒只沒收。
    事  實
一、甲○○（原名江美珠）前因施用毒品案件，經本院八十八年度毒聲字第七一七九
    號裁定令入戒治處所施以強制戒治，於民國八十九年十一月二十五日強制戒治期
    滿執行完畢，並經臺灣桃園地方法院檢察署檢察官於九十年二月一日以九十年度
    戒偵字第八四號為不起訴處分確定。詎仍其不知悔改，復基於施用第一級毒品海
    洛因之概括犯意，自九十二年三月間某日起至同年十一月十日止，連續在其位於
    桃園縣中壢市○○○街二十一巷九號三樓住處及樓梯口或桃園縣境內各處加油站
    內之廁所，以針筒注射之方式，施用海洛因多次，為警先後於九十二年七月十八
    日十五時許、九十二年九月二十日十五時三十分許、九十二年十月九日零時三十
    分許及九十二年十一月十日十八時五十分許，分別在國道三號高速公路南向第七
    四公里處、桃園縣中壢市○○○街與成章四街口處、桃園縣中壢市○○○路與榮
    民南路口及桃園縣中壢市○○○街二十一巷巷口等處查獲，合計扣得第一級毒品
    海洛因二包（驗餘淨重合計○‧○一公克、包裝重○‧四七公克）及甲○○所有
    供施用海洛因所用之注射針筒七支、夾鏈袋七只。
二、案經內政部警政署國道公路警察局第六警察隊暨桃園縣警察局中壢分局報請臺灣
    桃園地方法院檢察署檢察官偵查起訴。
    理  由
一、右揭犯罪事實，業據被告甲○○於本院審理時坦承不諱，核與被告先後於九十二
    年七月十八日、九月二十日、十月九日於上開地點為警查獲，經採集其尿液送驗
    後，結果均呈嗎啡陽性反應相符，此有臺灣檢驗科技股份有限公司出具之濫用藥
    物尿液檢驗報告二紙及桃園縣衛生局不法藥物尿液檢定書一紙在卷可稽（見本案
    毒偵字第二五四○號卷三四頁、毒偵字第二九三一號卷第三五頁、毒偵字第三一
    八○號卷第三二頁），並經證人即被告之母乙○○及查獲員警丁○○到庭證述屬
    實（見本院卷第三五、三四頁），復有被告先後為警查獲時，共扣得海洛因二包
    （驗餘淨重合計○‧○一公克、包裝重○‧四七公克），此有法務部調查局九十
    二年十一月十二日調科壹字第○八○○○六九九二號鑑定通知書一紙（見毒偵字
    第三一八○號卷第二八頁）及其所有供施用海洛因所用之注射針筒七支、夾鏈袋
    七只可資佐證，足認被告前開自白與事實相符，堪以採信。
二、次查被告甲○○（原名江美珠）前因施用毒品案件，經本院八十八年度毒聲字第
    七一七九號裁定令入戒治處所施以強制戒治，於八十九年十一月二十五日強制戒
    治期滿執行完畢，並經臺灣桃園地方法院檢察署檢察官於九十年二月一日以九十
    年度戒偵字第八四號為不起訴處分確定，此有前開不起訴處分書及臺灣桃園地方
    法院檢察署刑案資料查註紀錄表各一份附卷可查（見毒偵字第二五四○號卷第二
    六至三一頁），是被告於強制戒治執行完畢後，於五年內再犯本件施用第一級毒
    品海洛因之犯行，洵堪認定。本件事證明確，自應依法論科。
三、本件被告犯罪後，本案業經內政部警政署國道公路警察局第六警察隊、桃園縣警
    察局中壢分局分別於九十二年七月二十二日、同年九月二十三日、同年十月十四
    日、同年十一月十四日報請臺灣桃園地方法院檢察署檢察官偵查（見前開各毒偵
    卷首頁刑事案件報告書之收文章），該署檢察官復於九十三年三月十七日起訴，
    於同年四月十二繫屬於本院，有卷附丙○清信九十二毒偵字第三五五三號函為證
    （見本院卷第一頁），而毒品危害防制條例業於九十二年七月九日修正公布，並
    於九十三年一月九日起施行，有關施用第一級毒品（即同法第十條第一項）部分
    之處罰規定新舊法均相同，應依同條例第三十五條第一項第三款之規定，依修正
    後規定處理，從而是否屬同條例第二十三條第二項「五年內再犯」第十條之罪而
    應依法追訴之規定，亦應依新法定之。故核被告所為，係犯修正後毒品危害防制
    條例第十條第一項施用第一級毒品罪。被告持有第一級毒品之低度行為，應為其
    進而施用之高度行為所吸收，不另論罪。被告先後多次施用第一級毒品之行為，
    時間緊接，方法相同，觸犯構成要件相同之罪，顯係基於概括犯意為之，應依連
    續犯之規定，論以一罪，並加重其刑。又檢察官雖僅就被告於九十二年三月間某
    日起至同年十月九日止施用海洛因之犯行起訴，惟被告施用海洛因之迄日實為同
    年十一月十日，此部分之犯罪事實業經公訴檢察官於本院審理時陳明擴張在卷（
    見本院卷第三二頁），自係已經起訴之犯罪事實，本院應予審究，併此敘明。另
    被告於偵查時雖供述：伊於九十二年十一月十日此次犯行，乃係自首云云（見毒
    偵字第三五五三號卷第三二頁），然該次犯行，實係被告之母乙○○不忍見被告
    沈溺於毒品，因而主動報警，且員警依乙○○通知到達被告住處時，被告亦不在
    住處等情，業經證人乙○○及查獲員警丁○○到庭證述屬實（見本院卷第三三至
    三五頁），故被告該次犯行，與刑法第六十二條前段之要件不符，自難依自首之
    規定減刑。爰審酌被告前因施用毒品經強制戒治後，仍未能戒除毒癮，足認其依
    賴毒品已深，惟念其犯後坦承犯行，且所犯之罪係自戕行為等一切情狀，量處如
    主文所示之刑，以資懲戒。至於扣案之白粉二包（驗餘淨重合計○‧○一公克、
    包裝重○‧四七公克），經送驗後確有海洛因之成分，已如前述，又包裝袋與海
    洛因、安非他命均無法剝離，應依毒品危害防制條例第十八條第一項前段之規定
    沒收銷燬之。另扣案之注射針筒七支、夾鏈袋七只，係被告所有，並為供施用海
    洛因所用之物，已據被告供述在卷（本院卷第二九頁），爰依刑法第三十八條第
    一項第二款宣告沒收，併此敘明。
據上論斷，應依刑事訴訟法第二百七十三條之一第一項、第二百九十九條第一項前段
，修正後毒品危害防制條例第三十五條第一項第三款、第十條第一項、第十八條第一
項前段，刑法第十一條、第五十六條、第三十八條第一項第二款，判決如主文。
本案經檢察官林秀敏到庭執行職務。
中      華      民      國      九十三      年     五     月    三十一  日
                                  臺灣桃園地方法院刑事第八庭
                                      法  官    吳為平
右正本證明與原本無異
如不服本判決書應於送達後十日內向本院提出上訴狀
                                      書記官    賴朱梅
中      華      民      國      九十三      年      六    月      四    日
附錄論罪科刑法條：
修正後毒品危害防制條例第十條
施用第一級毒品者，處六月以上五年以下有期徒刑。
施用第二級毒品者，處三年以下有期徒刑。
